臺灣臺南地方法院民事裁定
                                  110年度消債更字第118號
聲  請  人
即  債務人  李素棻即李素芬


代  理  人  郭家祺律師 

上列當事人因消費者債務清理事件聲請更生，本院裁定如下：
    主  文
債務人李素棻即李素芬自民國110年4月22日17時起開始更生程序
；並命司法事務官進行本件更生程序。
    理  由
一、按債務人不能清償債務或有不能清償之虞，且無擔保或無優
    先權之債務總額未逾新臺幣（下同）12,000,000元者，於法
    院裁定開始清算程序或宣告破產前，得向法院聲請更生；債
    務人對於金融機構負債務者，在聲請更生或清算前，應向最
    大債權金融機構請求協商債務清償方案，或向其住、居所地
    之法院或鄉、鎮、市、區調解委員會聲請債務清理之調解；
    協商或調解成立者，債務人不得聲請更生或清算，但因不可
    歸責於己之事由，致履行有困難者，不在此限；法院開始更
    生程序之裁定，應載明其年、月、日、時，並即時發生效力
    ；法院裁定開始更生或清算程序後，得命司法事務官進行更
    生或清算程序；必要時，得選任律師、會計師或其他適當之
    自然人或法人一人為監督人或管理人，消費者債務清理條例
    第3條、第42條第1項、第45條第1項、第151條第1項、第7項
    、第16條第1項分別定有明文。
二、本件聲請意旨略以：聲請人即債務人李素棻現受僱於阿旦師
    羊肉爐店擔任洗碗工之職務，平均每月薪資收入約為23,000
    元，除此薪資收入外，名下尚有汽車1輛，然累積債務總金
    額已達1,759,513元，均為無擔保或無優先權之債務，債務
    人有不能清償債務之情事，前已提出財產及收入狀況說明書
    、債權人清冊及債務人清冊，以書面向本院聲請債務清理之
    調解，請求與最大債權金融機構即台新國際商業銀行股份有
    限公司（下稱台新銀行）共同協商債務清償方案，而台新銀
    行於調解期日雖提供「分60期、利率0%、月繳7,957元」之
    還款方案，惟債務人尚有積欠長鑫資產管理股份有限公司（
    下稱長鑫資管公司）、滙誠第二資產管理股份有限公司（下
    稱滙誠第二資管公司）、元大國際資產管理股份有限公司（
    下稱元大資管公司）之債務無法納入協商範圍，且債務人每
    月薪資收入扣除個人基本生活費用16,000元、扶養父親李登
    全、母親李林月裡之費用各為3,500元後，實已無法負擔債
    權銀行所提供之任何還款方案，以致調解不成立，且其無擔
    保或無優先權之債務總額未逾1,200萬元，復未經法院裁定
    開始清算程序或宣告破產，爰依上開規定，提出前置調解不
    成立證明書、財產及收入狀況說明書、債權人清冊、債務人
    清冊，聲請更生等語。
三、按債務人對於金融機構負債務者，在聲請更生或清算前，應
    向最大債權金融機構請求協商債務清償方案，或向其住、居
    所地之法院或鄉、鎮、市、區調解委員會聲請債務清理之調
    解。債務人為前項請求或聲請，應以書面為之，並提出財產
    及收入狀況說明書、債權人及債務人清冊，及按債權人之人
    數提出繕本或影本，消費者債務清理條例第151條第1、2項
    分別定有明文。查債務人曾於民國110年1月29日向本院聲請
    債務清理之調解，惟因債務人尚有積欠長鑫資管公司、滙誠
    第二資管公司、元大資管公司之債務無法納入協商範圍，致
    其無法接受台新銀行所提供之「分60期、利率0%、月繳7,95
    7元」之還款方案，而調解不成立等情，業據債務人提出110
    年3月26日前置調解不成立證明書為證，復經本院依職權調
    取本院110年度南司消債調字第69號卷宗查明無訛，足認債
    務人確已與最大債權銀行踐行前置調解而不成立。
四、債務人主張其現受雇於阿旦師羊肉爐店擔任洗碗工之職務，
    平均每月薪資收入約為23,000元等語，並提出前置協商收入
    切結書為憑，惟依債務人於110年4月15日民事補正狀所提出
    之阿旦師羊肉爐店出具之薪資證明所載，債務人自109年12
    月起至110年4月止所領取之薪津數額分別為22,050元、24,1
    50元、23,100元、18,800元、24,150元，是債務人平均每月
    薪資收入為22,450元【（22,050元+24,150元+23,100元+18,
    800元+24,150元/5】，堪予認定。
五、又債務人主張其負債總額為1,759,513元，均為無擔保或無
    優先權之債務，名下尚有汽車1輛，而債務人僅係一般消費
    者，未曾從事營業之事實，業據提出債權人清冊、債務人清
    冊、債務人之財產及收入狀況說明書、財政部南區國稅局10
    7、108年度綜合所得稅各類所得資料清單暨全國財產稅總歸
    戶財產查詢清單、大台南市中餐服務人員職業工會投保資料
    、財團法人金融聯合徵信中心查詢當事人綜合信用報告回覆
    書、戶籍謄本等為證，並經本院依職權調取本院110年度南
    司消債調字第69號卷宗、債務人之勞、健保資料、電子稅務
    閘門財產所得調件明細表等文件後，互核相符，是債務人此
    部分之主張，亦堪憑採。
六、本院審酌債務人每月平均收入為22,450元，需扶養父親李登
    全、母親李林月裡，有債務人檢附之戶籍謄本在卷可參。而
    債務人既已負債沉重，自不能與一般通常之人之生活水平同
    為要求，依消費者債務清理條例第64條之2第1項規定，債務
    人生活必要費用應以最近一年衛生福利部或直轄市政府所公
    告當地區每人每月最低生活費1.2倍定之，即以衛生福利部
    公告110年臺南市每人每月最低生活費用每人每月13,304元
    之1.2倍即15,965元核算其每月之生活費用為宜，逾此範圍
    不予計入。另債務人之父親李登全、母親李林月裡之扶養費
    用，依債務人所提之財產及收入狀況說明書載列，債務人每
    月支出李登全、李林月裡扶養費用各為3,500元，因該等金
    額尚較上開臺南市110年度每人每月最低生活費15,965元（
    參酌消費者債務清理條例第64條之2第2項之規定），再由渠
    等扶養義務人為4人共同分擔後之每月3,991元為低，均堪認
    為合理。準此計算，債務人每月收入22,450元扣除其最低生
    活費15,965元、扶養父親李登全、李林月裡費用各為3,500
    元後，已無餘額，顯無法負擔最大債權人台新銀行所能提供
    予債務人之最優惠債務清償方案即每月應償還約7,957元之
    債務清償方案，更遑論債務人尚有長鑫資管公司、滙誠第二
    資管公司、元大資管公司之債務需清償，是債務人確已達不
    能清償債務或有不能清償之虞之程度。
七、綜上所述，依債務人之收入財產及必要生活支出之情形，已
    達不能清償債務或有不能清償之虞之程度，而債務人僅係一
    般消費者，未曾從事營業，其無擔保或無優先權之債務未逾
    1,200萬元，且債務人曾向本院聲請債務清理之調解，請求
    與最大債權金融機構台新銀行協商債務清償方案，惟調解不
    成立，且未經法院裁定開始清算程序或宣告破產，又查無消
    費者債務清理條例第6條第3項、第8條或第46條各款所定駁
    回更生聲請之事由存在，則債務人聲請更生，應屬有據，爰
    裁定如主文所示。
中　　華　　民　　國　　110 　年　　4 　　月　　22　　日
                  民事第二庭  法  官  洪碧雀
以上正本證明與原本無異。
本裁定不得抗告。
本裁定已於110年4月22日17時公告。
中　　華　　民　　國　　110 　年　　4 　　月　　22　　日
                              書記官  林政良